【裁判字號】    89,台上,5727
【裁判日期】    890928
【裁判案由】    竊盜
【裁判全文】
最高法院刑事判決                              八十九年度台上字第五七二七號
    上  訴  人  台灣高等法院檢察署檢察官
    被      告  丁○○
                甲○○
                乙○○
                丙○○
    共      同
    選任辯護人  蘇顯騰律師
右上訴人因被告等竊盜案件，不服台灣高等法院中華民國八十九年四月七日第二審更
審判決（八十八年度重上更(三)字第一二八號，起訴案號：台灣台北地方法院檢察署八
十三年度偵字第二○四八六、二六九九六號），提起上訴，本院判決如左：
    主  文
原判決撤銷，發回台灣高等法院。
    理  由
本件原判決以公訴意旨略稱：被告丁○○係英泉食品有限公司（下稱英泉公司）負責
人，與陳進財因代統企業股份有限公司（下稱代統公司）合夥之事發生糾紛，竟意圖
為自己不法之所有，教唆其英泉公司員工曹昆賀、周建興、孫桂根（以上三人業經一
審法院判決無罪確定）、被告甲○○、乙○○、丙○○共同於民國八十三年八月十四
日凌晨零時許，連續至台北市大安區○○○路○段二十三之一號及同市○○區○○路
六四號代統公司之二營業所，竊取代統公司所有之皮椅三張、資料櫃一組、圓桌二張
、木椅三張、屏風二個、辦公桌四張、電扇一支、統一發票一本、製冰機一台、長桌
二張、茶几沙發一組、扶手椅三張、白色椅子九張、白板一具，分別於得手後，搬運
至台北市○○區○○路十九號一樓、地下室及同市○○區○○路二段九號英泉公司台
北處，並共同竊取代統公司所有車號ＧＦ－六九三九、ＧＫ－四六○七、ＧＫ－四五
九八、ＧＫ－四五九九、ＧＫ－四六○三、ＧＫ－四○六五、ＧＤ－一二○六號七部
送貨小貨車，得手後，駛至台北市○○路十九號英泉公司處。因認被告丁○○等人涉
犯刑法第三百二十一條第一項第一款及第四款之竊盜罪嫌云云。經審理結果，不能證
明被告丁○○、甲○○、乙○○、丙○○等犯罪，因而維持第一審諭知被告丁○○、
甲○○、乙○○、丙○○均無罪之判決，駁回檢察官在第二審之上訴，固非無見。
惟查：(一)公司為法人，告訴人陳進財雖為代統公司總經理及大班西餅食品有限公司（
下稱大班公司）負責人，然代統公司與大班公司並非同一人格主體。而告訴人陳進財
一再指訴被告丁○○所教唆被告甲○○、乙○○、丙○○及已判無罪確定之被告曹昆
賀、周建興、孫桂根於上述時、地搬走之皮椅等物係屬代統公司所有，而非大班公司
所有。又告訴人陳進財雖不否認卷附之結算便條係其所寫，但稱是丁○○要加入百分
之五十大班股份，才寫該便條，……等語。原審未詳調查明白，於理由內謂被告丁○
○確有向告訴人購買大班公司之股權及上開物品情事。被告丁○○既已受讓上開告訴
人之股權及上開資產，縱其二人間嗣因彼此訴訟身，互為指訴，致枝節橫生，但被
告丁○○以大班公司負責人之立場，本於職權，指揮其職員將原大班公司營業所內物
品悉數遷移，自為法之所許，尚不得遽謂其有何為自己不法所有之意圖，是應不得以
竊盜罪責相繩云云，將不同人格主體之代統公司與大班公司混合為一，而為有利被告
等之判斷，不免速斷。(二)代統公司於原審更審前之八十七年六月十六日具狀指稱被告
丁○○所提移轉營業所協議書係偽造，告訴人陳進財已提出告訴。並提出加蓋台灣台
北地方法院檢察署收狀章之告訴狀影本一份為證（見原審八十七年度上更(二)字第五十
七號卷第七、三十八－四十頁）。原判決理由雖說明告訴人陳進財與被告丁○○於八
十三年三月一日所簽訂之「代統、大班、本泉移轉營業所協議書」，其協議第二項即
已載明：「原屬代統企業股份有限公司之營業所：計有大安、蘆洲、內湖三所由乙方
接收直營。」及第五項載明：「八十三年三月三十一日前，三營業所之資產應清點後
，依帳面價出售予乙方。」可知，告訴人陳進財已將該三營業所移交被告丁○○接收
直營，並將該三營業所之資產應清點後，依帳面出售予被告丁○○，該三營業所內之
資產，縱含有代統公司所有之資產，仍包括在出售之範圍內云云。惟告訴人陳進財既
指訴上開協議書係屬偽造，即不難命被告丁○○提出該協議書原本（影本見原審八十
八年度重上更(三)字第一二八號卷第一宗第五十六－五十八頁），鑑定其內「陳進財」
之簽名與告訴人陳進財之簽名是否相同，原判決以相關資料上訴本院審理中無從調閱
，僅憑上述之影本內「陳進財」之簽名與陳進財於偵查筆錄所為簽名，以肉眼觀察並
無差異，遽認其為真正，難謂無證據調查未盡之違法。檢察官上訴意旨執以指摘原判
決不當，非無理由，應認原判決仍有撤銷發回更審之原因。又本件雖係刑事訴訟法第
三百七十六條第二款所列之案件，惟於修正刑事訴訟法施行前，原得上訴於第三審法
院，且已繫屬於法院，依刑事訴訟法施行法第五條第一項規定，仍應依施行前之法定
程序終結之，附此明。
據上論結，應依刑事訴訟法第三百九十七條、第四百零一條，判決如主文。
中      華      民      國    八十九    年      九      月    二十八    日
                              最高法院刑事第三庭
                                  審判長法官  陳  錫  奎
                                        法官  洪  清  江
                                        法官  吳  昆  仁
                                        法官  李  伯  道
                                        法官  陳  世  雄
      右正本證明與原本無異
                                              書  記  官
中      華      民      國    八十九    年      十      月      三      日


司法院資訊處製作；財團法人民間司法改革基金會備份。
